【裁判字號】    98,聲,485
【裁判日期】    981027
【裁判案由】    返還保證書
【裁判全文】
臺灣嘉義地方法院民事裁定  98年度聲字第485號
聲  請  人  丙○○
兼法定代理  丁○○
人
相  對  人  乙○○
                        號
            甲○○
                        號
上列聲請人聲請返還保證書事件，本院裁定如下：
    主  文
本院九十七年度執全字第二八七號假扣押執行事件聲請人所提供
之擔保即財團法人法律扶助基金會嘉義分會民國九十七年三月二
十一日法扶保證字第09710008號保證書，准予返還。
    理  由
一、聲請意旨略以：聲請人與相對人間假扣押事件，聲請人前遵
    本院97年度裁全字第398號裁定，為相對人利益曾提如主文
    所示之保證書為擔保，聲請就相對人之財產為假扣押，並經
    本院以97年度執全字第287號假扣押執行在案。茲因聲請人
    業已聲請撤銷上開假扣押裁定及撤回假扣押之執行，且經定
    20日以上期間催告相對人行使權利而未行使，爰聲請返還保
    證書等語。
二、按訴訟終結後，供擔保人證明已定20日以上之期間，催告受
    擔保利益人行使權利而未行使，或法院依供擔保人之聲請，
    通知受擔保利益人於一定期間內行使權利並向法院為行使權
    利之證明而未證明者，法院應依供擔保人之聲請，以裁定命
    返還其提存物或保證書。民事訴訟法第104條第1項第3款定
    有明文。依同法第106條之規定，上開規定於其他依法令供
    訴訟上之擔保者，亦準用之。其中所謂訴訟終結，在因假扣
    押或假處分所供擔保之場合，因該擔保係為保障受擔保利益
    人因假扣押或假處分所受損害而設，倘執行法院已依假扣押
    或假處分裁定為假扣押或假處分之執行，則在供擔保人撤回
    假扣押或假處分之執行前，受擔保利益人所受損害仍可能繼
    續發生，損害額既尚未確定，自難強令其行使權利，必待供
    擔保人已撤回假扣押或假處分之執行，始得謂為訴訟終結（
    最高法院87年臺抗字第234號裁定意旨參照）。
三、聲請人主張之事實，業經本院調閱本院97年度裁全字第398
    號、97年度執全字第287號及98年度裁全聲字第33號民事卷
    查明屬實，符合民事訴訟法第104條第1項第3款所定之「訴
    訟終結」情形。又經本院定20日以上期間催告相對人行使權
    利迄未行使等情，復經本院調閱98年度聲字第312號催告行
    使權利民事卷查明屬實，並有本院民事紀錄科查詢表3份附
    卷可證，揆諸上揭規定及說明，聲請人之聲請即有理由，應
    予准許。
中    華    民    國    98    年    10    月    27    日
                      民事第三庭法  官  黃茂宏
上列正本與原本無異。
如不服本裁定，應於裁定送達後10日內，以書狀向本院提出抗告
，並繳納抗告費新臺幣1千元。
中    華    民    國    98    年    10    月    27    日
                                書記官  李彩娥


司法院資訊處製作；財團法人民間司法改革基金會備份。
